臺灣臺中地方法院臺中簡易庭民事判決
111年度中簡字第2136號
原      告  張家豪  


被      告  宋仁豪  

上列當事人間請求損害賠償事件，經本院於民國111年8月16日言
詞辯論終結，判決如下：
    主    文
被告應給付原告新臺幣20,000元，及自民國111年7月15日起至清
償日止，按年息百分之五計算之利息。
原告其餘之訴駁回。
訴訟費用新臺幣3,200元，其中新臺幣214元由被告負擔，餘由原
告負擔。
本判決原告勝訴部分得假執行。
    事 實 及 理 由
壹、程序事項
    本件被告未於言詞辯論期日到場，核無民事訴訟法第386 條
    各款所列情形，爰依原告之聲請，由其一造辯論而為判決。
貳、實體事項　　
一、原告主張：訴外人林才鈺（原名為林信宏）認為原告積欠其
    債務，於民國109年6月14日晚間，經被告告知，得知原告斯
    時位於臺中市○區○○街00號「大聯盟網咖」，遂基於共同犯
    妨害秩序、妨害他人行使權利之犯意聯絡，於同日晚間11時
    48分許，駕駛車牌號碼000-0000號自用小客車（下稱A車）
    前往上址，被告駕駛之車牌號碼000-0000號自用小客車（下
    稱B車）亦停等於上址。林才鈺下車入內叫原告到外面處理
    事情，原告聞言，與林才鈺一起步出上址店外，同在上址店
    內之原告胞弟張嘉展、友人曾品諺亦跟隨於後。原告在上址
    店外與林才鈺商談，嗣欲離去之際，林才鈺抓住原告之手腕
    ，不讓原告離開，此時有數名真實姓名、年籍資料均不詳之
    成年男子從B車下車，基於與被告、林才鈺共同犯妨害秩序
    、妨害他人行使權利之犯意聯絡，上前抓住原告，原告見狀
    ，加以掙脫並拔腿就跑，數名男子亦追躡其後，林才鈺則駕
    駛A車跟追在後。原告奔跑至臺中市○區○○街0號「統領花園
    大樓」前，為林才鈺及該等男子追上，林才鈺與數名男子徒
    手與原告發生拉扯、推擠，欲將原告押上車，以此等強暴方
    式，妨害原告活動及自由離去之權利，並接續毆打原告，致
    原告受有後胸壁挫傷、右側膝部擦傷、右側小腿擦傷、右側
    手肘挫傷、頭部鈍傷、右側膝部挫傷、胸部挫傷、左側大腿
    挫傷等傷害，爰依民法第184條、第195條第1項請求精神慰
    撫金等語。並聲明：①被告應賠償原告新臺幣（下同）30萬
    元，並自起訴狀繕本送達之翌日起至清償日止，按週年利率
    百分之5計算之利息。②請准供擔保宣告假執行。 
二、被告未於言詞辯論期日到場，亦未提出書狀作何聲明或陳述
    。
三、得心證之理由
  ㈠原告主張之上開事實，業有與其所述相符之本院110年度訴字
    第164號刑事判決、臺灣臺中地方檢察署109年度偵字第3286
    1號起訴書附卷為憑（見本院卷第51至63頁），復經本院依
    職權調取上開刑事卷宗核閱屬實，而被告已於相當時期受合
    法之通知，於言詞辯論期日不到場，亦未提出任何準備書狀
    爭執，依本院調查證據之結果，堪信原告主張之事實為真正
    。
　㈡按故意或過失，不法侵害他人之權利者，負損害賠償責任；
    數人共同不法侵害他人之權利者，連帶負損害賠償責任；不
    法侵害他人之身體、健康、名譽、自由、信用、隱私、貞操
    ，或不法侵害其他人格法益而情節重大者，被害人雖非財產
    上之損害，亦得請求賠償相當之金額，民法第184條第1項前
    段、第185條第1項前段、民法第195條第1項分別定有明文。
    所謂共同侵權行為，係指數人共同不法對於同一之損害，與
    以條件或原因之行為，加害人於共同侵害權利之目的範圍內
    ，各自分擔實行行為之一部，而互相利用他人之行為，以達
    其目的者，仍不失為共同侵權行為人，而應對於全部所發生
    之結果，連帶負損害賠償責任（最高法院78年度台上字第24
    79號判決意旨參照）。經查，本件被告與其餘訴外人共同於
    前揭時、地妨害原告活動及自由離去之權利，並接續毆打原
    告，致原告受有後胸壁挫傷、右側膝部擦傷、右側小腿擦傷
    、右側手肘挫傷、頭部鈍傷、右側膝部挫傷、胸部挫傷、左
    側大腿挫傷等傷害，業如前述，被告所為係屬故意不法侵害
    原告之身體、健康權，又渠等行為與原告所受損害間自有相
    當因果關係，依上開說明，自應對原告負損害賠償責任甚明
    。
  ㈢復按慰撫金之賠償須以人格權遭遇侵害，使精神上受有痛苦
    為必要，其核給之標準固與財產上損害之計算不同，然非不
    可斟酌雙方身分資力與加害程度，及其他各種情形核定相當
    之數額（最高法院51年台上字第223號判例意旨參照）。故
    人格權遭遇侵害而受有精神上之痛苦，於請求賠償精神慰撫
    金時，其核給之標準須參酌實際加害情形、被害人之身分、
    地位與加害人之經濟狀況等關係定之。本院審酌被告二人僅
    因細故發生爭執，不思以理性處理糾紛，竟以上揭方式傷害
    原告，造成原告受有後胸壁挫傷、右側膝部擦傷、右側小腿
    擦傷、右側手肘挫傷、頭部鈍傷、右側膝部挫傷、胸部挫傷
    、左側大腿挫傷等傷害，對於原告非但造成身體上之傷害，
    更造成精神上之恐懼，影響非輕，則原告請求賠償非財產上
    之損害，核屬有據，應予准許。併審酌原告曾就本件事故，
    與加害人林才鈺達成調解，林才鈺已賠償原告22萬5000元，
    有本院調解程序筆錄等附卷可稽（見110年度訴字第164號刑
    事卷第109頁至第110頁、第115頁至第116頁）；及衡以原告
    高職畢業、目前從事花藝事業、月收入約3萬元，名下有汽
    車1部，被告高職畢業，名下沒有車輛、不動產等情，業據
    原告於本院審理時陳明在卷，並經本院依職權調閱兩造稅務
    電子閘門資料足稽（見本院卷第77至79頁及卷末證物袋），
    認原告請求30萬元精神慰撫金，尚嫌過高，應予酌減為2萬
    元，始為適當，原告逾此範圍之請求，則屬無據，不能准許
    。
  ㈣末按給付有確定期限者，債務人自期限屆滿時起，負遲延責
    任；給付無確定期限者，債務人於債權人得請求給付時，經
    其催告而未為給付，自受催告時起，負遲延責任。其經債權
    人起訴而送達訴狀，或依督促程序送達支付命令，或為其他
    相類之行為者，與催告有同一之效力，民法第229條第1 項
    、第2項分別定有明文。又按遲延之債務，以支付金錢為標
    的者，債權人得請求依法定利率計算之遲延利息。但約定利
    率較高者，仍從其約定利率；應付利息之債務，其利率未經
    約定，亦無法律可據者，週年利率為百分之5，民法第233條
    第1項、第203條亦分別明定。查原告對被告之侵權行為損害
    賠償債權，核屬無確定期限之給付，既經原告提起本件民事
    訴訟，且起訴狀繕本於111年7月14日合法送達被告（送達證
    書見本院卷第67頁），則原告請求被告自起訴狀繕本送達被
    告之翌日即111年7月15日起至清償日止，按週年利率百分之
    5計算之遲延利息，核無不合，應予准許。
四、綜上所述，原告依民法第184條、第195條第1項之規定，請
    求被告給付2萬元，及自111年7月15日起至清償日止，按年
    息百分5計算之利息，為有理由，應予准許。逾此部分之請
    求，則屬無據，應予駁回。
五、本件事證已臻明確，兩造其餘攻擊防禦方法及所舉證據，經
    審酌結果，與本件判決結論均無影響，爰不一一論述，附此
    敘明。
六、本件原告勝訴部分，係就民事訴訟法第427條第1項訴訟適用
    簡易程序為被告敗訴之判決，爰依民事訴訟法第389條第1項
    第3 款規定，依職權宣告假執行。原告雖陳明請准宣告假執
    行，不過係促使本院發動職權為假執行之宣告，本院就原告
    此部分聲請無庸為准駁之諭知。
七、訴訟費用負擔之依據：民事訴訟法第79條。
中　　華　　民　　國　　111 　年　　9 　　月　　27　　日
                      臺灣臺中地方法院臺中簡易庭
                                  法　官　張清洲
以上為正本係照原本作成。
如不服本判決，應於送達後20日內，向本院提出上訴狀並表明上
訴理由，如於本判決宣示後送達前提起上訴者，應於判決送達後
20日內補提上訴理由書（須附繕本）。如委任律師提起上訴者，
應一併繳納上訴審裁判費。
中　　華　　民　　國　　111 　年　　9 　　月　　27　　日
                                  書記官